Inventaris van het archief van de Stichting Proefprojecten Open School, (1975) 1976-1981 (1982)
Nationaal Archief, Den Haag
Stichting Proefprojecten Open School
SPOP
1975-1984
merendeel 1976-1981
O28523
11.50 meter; 197 inventarisnummers.
Normale geschreven, getypte en gedrukte documenten, geen bijzondere handschriften.
Nationaal Archief, Den Haag
Stichting Proefprojecten Open School, 1976-1981
Het archief bevat stukken betreffende handelingen van de Stichting Proefprojecten Open School die bezig was met het voorbereiden en uitvoeren van drie landelijke proefprojecten in de sector van het secundair onderwijs. Ook radio en televisie, die in dit kader uitzendingen zouden gaan verzorgen, werden hierbij betrokken. Naast de agenda's, notulen van vergaderingen en jaarverslagen bevinden zich in het archief stukken die betrekking hebben op o.a. Onderwijs- en Vormingsplan, Proefprojecten, Leer- en examenmateriaal. Commissies waarvan de Stichting het secretariaat voerde zijn apart achter in de inventaris opgenomen.
Archiefvorming
Geschiedenis van de archiefvormer
In de regeringsverklaring van 1973 werd de ontwikkeling van een stelsel van educatieve voorzieningen, dat scholing en vorming na en naast het dagonderwijs mogelijk zou maken, in het vooruitzicht gesteld.
Een nadere uitleg volgde bij de aanbieding van de onderwijsbegroting voor 1974: grote maatschappelijke veranderingen, zowel op het terrein van kennis en technologie als op het gebied van waarden en normen veroorzaakten bij velen een groeiende behoefte aan informatie, studie en bezinning, ook in latere levensfasen. De noodzaak voor een tweede weg en een tweede kans op vorming en dagonderwijs om aan deze behoefte tegemoet te komen, werd sterk gevoeld.
De gedachten gingen daarbij uit naar een voorziening in de sector van het secundair onderwijs en het niet tot het onderwijs behorende vormings- en ontwikkelingswerk, door middel van een 'open school', dat wil zeggen een ieder zou in de gelegenheid worden gesteld zijn leven lang op een door hem zelf te kiezen moment weer deel te nemen aan een proces van onderwijs en vorming. Inhoudelijk zou de mogelijkheid bestaan om zelf naar behoefte programma-onderdelen te kiezen, waarbij de opzet en presentatie zodanig zouden worden ingericht dat elke drempelvrees en huiver voor het leren zouden worden weggenomen.
Om deze plannen nader uit werken werd op 25 juni 1974 door de minister van Onderwijs en Wetenschappen, dr. J.A. van Kemenade, de Commissie Open School ingesteld. Deze commissie kreeg als taak: het doen van voorstellen aan de minister van Onderwijs en Wetenschappen en aan de minister van Cultuur, Recreatie en Maatschappelijk Werk omtrent de structurering, organisatie, planning en financiering van de open school. De Commissie Open School adviseerde de ministers in haar eindrapport om drie proefprojecten op te zetten op diverse locaties aan de hand van een geïntegreerd onderwijs- en vormingsplan:
gericht op werkende volwassenen in de leeftijd 30-50 jaar in de locaties Midden-Zeeland, Noord-West-Limburg en Zuid-Friesland
gericht op werkende jong-volwassenen in de leeftijd 17-30 jaar in de locaties Emmen, Tilburg en Leiden
gericht op gehuwde vrouwen van dertig jaar en ouder in de locaties Groningen-Stad, Twente/Achterhoek, Utrecht/Houten, Noord-Holland-Noord, Amsterdam-Noord, de Zuidhollandse eilanden, West-Brabant en Midden-Limburg.
Inventarisnummer 22
De deelnemers konden een keuze maken uit één of meer themagerichte, leerdoelgerichte of bezigheidsbepaalde programma's.
Om de werkzaamheden voor te bereiden en uit te voeren werd op 12 oktober 1976 bij notariële akte de Stichting Proefprojecten Open School opgericht.
Inventarisnummer 24
Deze werd geleid door een bestuursraad, die uit haar midden een dagelijks bestuur samenstelde, het college genaamd.
De stichting zou zich gaan bezighouden met de voorbereiding en uitvoering van de door de Commissie Open School voorgestelde drie proefprojecten. De werkzaamheden werden verricht door het landelijk bureau, eerst gevestigd te Den Haag, later te Zeist. Dit bureau bestond uit een directeur, een staf, teamleiders voor de diverse locaties van de proefprojecten, teamleden voor het begeleiden van de deelnemers bij het leerproces en administratief personeel. Binnen de staf werd een team gevormd dat verantwoordelijk was voor de ontwikkeling van het onderwijs- en vormingsplan (curriculumteam).
Inventarisnummer 62
Een ander team hield zich bezig met de organisatie en voorbereiding van de proefprojecten. De voorbereidende werkzaamheden waren gericht op het opzetten en uitwerken van de themagerichte, leerdoelgerichte en bezigheidsbepaalde programma's met bijbehorend leermateriaal.
Inventarisnummers 122-169
Ook radio en televisie, die in dit kader uitzendingen zouden gaan verzorgen, werden hierbij betrokken.
Inventarisnummer 177
In het voorjaar van 1977 konden de eerste proefprojecten van start gaan, waarbij het bureau de inschrijving verzorgde en besliste over toelating van de deelnemers. Inspecteurs, door de minister aangewezen, werden belast met het toezicht op deze proefprojecten. Bijna vier jaar lang zijn op dertien verschillende locaties voor drie doelgroepen proefprojecten gestart en uitgevoerd met drie verschillende programma's.
In de praktijk bleek al spoedig dat het landelijk onderwijs- en vormingsplan niet geheel voldeed: het liet te weinig ruimte voor een eigen invulling in de locaties. De vele kritiek leidde tot het in 1980 verschijnen van een vernieuwd onderwijs- en vormingsplan: een Raamplan voor Open-Schoolwerk.
Inventarisnummer 64
Ook het leermateriaal bleek niet altijd aan de gestelde eisen te voldoen, zodat de teams en deelnemers in de locaties veelal overgingen tot het vervaardigen van eigen materiaal. Tijdens de uitvoering van de proefprojecten werd duidelijk dat het leren voornamelijk in groepsverband moest plaatsvinden, waarbij de deelnemers elkaar konden ondersteunen en ervaringen konden uitwisselen.
Ook was er een verschil in opvatting over de aanpak en invulling van volwassenen-educatie.
Dit alles heeft er toe geleid dat door begeleiders en deelnemers werd gekozen voor een geheel eigen aanpak, los van de oorspronkelijke opzet. Desondanks was de animo om deel te nemen groot en werd bereikt dat het Open Schoolwerk zich heeft ontwikkeld tot een geschikte manier van werken om de doelgroepen te bereiken.
Hoewel oorspronkelijk was bepaald dat de proefprojecten op 1 augustus 1980 zouden worden beëindigd, bleek dit niet haalbaar en de termijn werd verlengd tot 21 november 1981. De Stichting Proefprojecten Open School werd op 31 december 1981 officieel ontbonden.
Inventarisnummer 100
Geschiedenis van het archiefbeheer
Het archief werd gevormd op het landelijk bureau te Zeist en is na de ontbinding van de stichting opgeslagen in het magazijn van het Onderwijscentrum te Zeist. In 1981 werd het archief overgedragen aan het Nederlands Centrum voor Onderzoek te Amersfoort. In 1991 werd het archief ter bewerking aangeboden aan CAS/ITW. Het archief was op onderwerp toegankelijk gemaakt door op de buitenkant van de dozen de onderwerpen te vermelden die zich in de dozen bevonden. Per onderwerp waren de stukken chronologisch geordend.
De te bewaren bescheiden zijn na de bewerking overgedragen aan het Nationaal Archief te Den Haag.
Overbrenging van een overheidsarchief
Inhoud en structuur van het archief
14.05; 2.14
Selectie en vernietiging
De selectie vond plaats aan de hand van de Lijst van algemene categorieën van te vernietigen archiefbescheiden, geldend voor alle organisatieonderdelen van het Ministerie van Onderwijs en Wetenschappen van 15 juli 1988. Bovendien zijn er een aantal incidentele vernietigingscategorieën gevormd.
De te vernietigen bescheiden zijn voor vernietiging afgevoerd naar Lignac & Levison BV in Apeldoorn.
Ordening van het archief
De benamingen in het schema werden ontleend aan de taakuitvoering van de Stichting Proefprojecten Open School. De rubrieken werden alfabetisch geordend en de beschrijvingen daarbinnen chronologisch.
Commissies waarvan de Stichting Proefprojecten Open School het secretariaat voerde zijn apart achter in de inventaris opgenomen.
Aanwijzingen voor de gebruiker
Openbaarheidsbeperkingen
Volledig openbaar.
Materiële beperkingen
Aanvraaginstructie
Openbare archiefstukken kunnen online worden aangevraagd en gereserveerd. U kunt dit ook via de terminals in de studiezaal van het Nationaal Archief doen. Om te kunnen reserveren dient u de volgende stappen te volgen:
U maakt een profiel aan op www.gahetna.nl, en logt vervolgens in
Via de archiefinventaris (alleen de beschrijvingen met rode nummers) selecteert u het gewenste archiefstuk door op de knop 'Reserveren' te klikken
In het volgende scherm geeft u aan op welke dag u het archiefstuk wilt inzien
Indien u zich bevindt in de studiezaal en een tafelnummer heeft ontvangen kunt u dit nummer vermelden. Als u geen tafelnummer heeft kunt u tafelnummer 777 laten staan
Vervolgens bevestigt u uw reservering door deze te versturen.
Verwant materiaal
Beschikbaarheid van kopieën
Verwante archieven
Inventaris van het archief Commissie Open School en haar Subcommissies, 1974-1979 (1980), toegangsnummer 2.14.28
Bijlagen
Overzicht van geraadpleegde bronnen
Archiefwet 1962. Editie Schuurman & Jordens, nr. 90, 10e druk.
Begrippenlijst
Bezigheidsbepaald werken
Dit zijn de bezigheidsgerichte en beroepsvoorbereidende programma's. Het gaat daarbij zowel om beroepsoriënterende als beroepsschakelende programma's, evenals om programma's op het terrein van algemene vaardigheden zoals sociale vaardigheden en handvaardigheid.
Curriculum
Synoniem voor het onderwijs- en vormingsplan.
Leerdoelgericht werken
In het Raamplan wordt dit vakgericht werken genoemd. Voorbeelden hiervan zijn Engels, Frans, Natuurkunde en Muzische Vorming.
Ole's
Een Onderwijs Leer Eenheid. Een lesboekje van ongeveer 16 pagina's waarvan de inhoud zo geschreven is dat de cursist een vastgesteld duidelijk leerdoel kan bereiken (het leerpakket) of werkt naar meer open einddoelen (de leergids).
Thematisch werken
Het leren aan de hand van onderwerpen, die ontleend zijn aan een aantal functionerings-gebieden, dat wil zeggen: hierbij gaat het niet alleen om het opdoen van kennis over een bepaald onderwerp maar ook om inzicht, vaardigheden en het innemen van standpunten, die tezamen groepen en individuen in staat stellen om een groei door te maken. Voorbeelden van dergelijke thema's zijn: het uitoefenen van een beroep, het opvoeden van kinderen, het leren op school vroeger en nu.
Beschrijving van de series en archiefbestanddelen
- Stukken van algemene aard, 1.
  - Voortgangsverslagen., 1976-1981; 1; 1 pak
  - Ingekomen en uitgaande stukken van het landelijk bureau te Zeist., 1976-1981; 2; 1 omslag
  - Agenda's en notulen van vergaderingen van het college., 1977-1981; 3-11; 9 pakken
    - 1977 mei - 1978 feb., 3
    - 1978 mrt. - juni, 4
    - 1978 juli - nov., 5
    - 1978 dec. - 1979 mei, 6
    - 1979 juni - sep., 7
    - 1979 okt. - 1980 jan., 8
    - 1980 mrt. - juni, 9
    - 1980 juli - okt., 10
    - 1980 nov. - 1981 aug., 11
  - Agenda's en notulen van vergaderingen van de bestuursraad., 1977-1982; 12-21; 10 pakken
    - 1977 mrt. - 1978 feb., 12
    - 1978 mrt. - aug., 13
    - 1978 sep. - 1979 juni, 14
    - 1979 aug. - 1980 feb., 15
    - 1980 mrt. - aug., 16
    - 1980 sep. - nov., 17
    - 1980 dec. - 1981 feb., 18
    - 1981 mrt. - mei, 19
    - 1981 juni - juli, 20
    - 1981 sep. - 1982 dec., 21
  - Jaarverslagen over de jaren 1977-1980 en een globaal verslag over de voorbereidingsperiode mei 1975-september 1977., 1979-1980; 22; 1 omslag
- Stukken betreffende bijzondere onderwerpen, 2.
  - Organisatie, 2.1
    - Stukken betreffende de totstandkoming, aanvulling en wijzigingen van de Bekostigingsbeschikking Proefprojecten Open School van 8 december 1977 van de ministers van Onderwijs en Wetenschappen en Cultuur, Recreatie en Maatschappelijk Werk., 1976-1981; 23; 1 omslag
    - Statuten alsmede de statutenwijzigingen van de Stichting Proefprojecten Open School., 1976-1982; 24; 1 omslag
    - Stukken betreffende de totstandkoming en wijzigingen van de begrotingen en rekeningen en verantwoordingen over de jaren 1977-1981., 1976-1982; 25-28; 4 pakken
      - 1976 juni - 1978 dec., 25
      - 1979 jan. - dec., 26
      - 1980 jan. - juni, 27
      - 1980 juli - 1982 mei, 28
    - Correspondentie met het Ministerie van Onderwijs en Wetenschappen over de bevoegdheden van de bestuursorganen van de Stichting Proefprojecten Open School., 1977; 29; 1 omslag
    - Stukken betreffende het verzoek aan de minister van Onderwijs en Wetenschappen en de minister van Cultuur, Recreatie en Maatschappelijk Werk tot het goedkeuren van het ontwerp huishoudelijk reglement krachtens artikel 21 van de statuten van de Stichting Proefprojecten Open School., 1977; 30; 1 omslag
    - Stukken betreffende het opzetten van een deelnemersadministratie., 1977-1979.; 31; 1 omslag
    - Verslag van een bijeenkomst over de reorganisatie alsmede het interim- en eindrapport van de Werkgroep Reorganisatie., 1978-1979; 32; 1 omslag
    - Akte van overdracht van het archief van de Stichting Proefprojecten Open School aan het Nederlands Centrum voor Onderzoek te Amersfoort en de Stichting Leerplanontwikkeling te Enschede, op grond van artikel 24 van de Bekostigingsbeschikking Proefprojecten Open School van 8 december 1977., 1981; 33; 1 stuk
    - Akten van overdracht van de inventarisgoederen van de Stichting Proefprojecten Open School aan de Staat der Nederlanden, op grond van artikel 24, eerste lid, van de Bekostigingsbeschikking Proefprojecten Open School van 8 december 1977., 1981-1982; 34; 1 omslag
    - Rapport van M.J. Wester, coördinator organisatie/beheer, over de organisatie van de Stichting Proefprojecten Open School en het beheer van de open schoolproef., 1982; 35; 1 deel
  - Personeel, 2.2
    - Rapporten houdende handreikingen voor de begeleiders bij de vormgeving van het open school werk, voorheen de begeleiderleidraad., 1976-1981; 36; 1 pak
    - Brief van de staatssecretaris van Onderwijs en Wetenschappen aan het bestuur over de formatie van de locaties., 1978; 37; 1 stuk
    - Stukken betreffende de rechtspositieregeling voor het personeel., 1978; 38; 1 omslag
    - Concept-rapport van T. Oudkerk Pool, coördinator curriculum-ontwikkeling, houdende een handleiding voor uurdocenten., 1978; 39; 1 stuk
    - Stukken betreffende het bemiddelen in het conflict tussen de teamleden en de teamleiders van de locaties Utrecht/Houten en Groningen., 1978-1979; 40; 1 pak
    - Stukken betreffende de totstandkoming van het rapport over de individuele begeleiding in de praktijk, opgesteld door A. van Steenbergen en H. Hinnekint, didacticus., 1978-1980; 41; 1 omslag
    - Stukken betreffende de behandeling van aangelegenheden met betrekking tot de deskundigheidsontwikkeling van de medewerkers., 1978-1981; 42; 1 pak
    - Stukken betreffende het opstellen en toepassen van afvloeiingsregelingen voor de medewerkers., 1979-1980; 43; 1 omslag
    - Cursusboek voor de cursus educatief werken met volwassenen, bestemd voor begeleiders, docenten en anderen., 1980; 44; 1 deel
    - Stukken betreffende het vaststellen van de formatie door de minister van Onderwijs en Wetenschappen alsmede de formatieverdeling van het landelijk bureau te Zeist voor 1980., 45; 1 omslag
    - Staat houdende de namen van de medewerkers van het landelijk bureau te Zeist, hun werkzaamheden en verantwoordelijkheden., 1980; 46; 1 stuk
  - Taakuitvoering, 2.3
    - Algemeen, 2.3.1
      - Stukken betreffende het sluiten van overeenkomsten met personen en instanties voor het verrichten van verschillende onderzoeken en het ontwikkelen van leermateriaal alsmede akten van overdracht van de auteursrechten van het ontwikkelde onderzoeks- en leermateriaal aan de Stichting Proefprojecten Open School., 1976-1982; 47-49; 2 pakken en 1 omslag
        - Algemeen, 1981, 47; omslag
        - Instanties, 1976 - 1982, 48
        - Personen, 1976 - 1982, 49
      - Stukken betreffende het verlenen van medewerking aan het ontwikkelen van meetinstrumenten ten behoeve van het toetsen van de doelstellingen van de open school, opgesteld door het Research Instituut voor de Toegepaste Psychologie (RITP) van de universiteit van Amsterdam., 1977-1979; 50; 1 pak
      - Stukken betreffende de totstandkoming van het rapport 'Institutionalisering van de open school, een poging tot beleidsanalyse en beleidsevaluatie', opgesteld door het Kohnstamminstituut van de universiteit van Amsterdam in opdracht van de minister van Onderwijs en Wetenschappen., 1979-1981; 51; 1 omslag
      - Stukken betreffende het overdragen van de databestanden en onderzoeks- rapporten aan het Steinmetzarchief van het Sociaal-Wetenschappelijk Informatie- en Documentatiecentrum te Amsterdam, op grond van artikel 24 van de Bekostigingsbeschikking Proefprojecten Open School van 8 december 1977., 1980-1981; 52; 1 omslag
      - Rapport van H. Hinnekint, didacticus en I. van Dijk, medewerkster van het secretariaat van de Werkgroep Onderzoek Locaties over het praktijkgericht onderzoek in de open schoolproef., 1982; 53; 1 deel
    - Onderwijs- en Vormingsplan, 2.3.2
      - Stukken betreffende de totstandkoming van het onderwijs- en vormingsplan 'Richtlijnen voor de inhoudsbepaling van het geïntegreerd onderwijs- en vormingsplan', en de aanwijzingen met betrekking tot de uitvoering ervan., 1975-1977; 57; 1 omslag
      - Stukken betreffende de totstandkoming van een voorlopig onderzoeksplan voor de curriculum-evaluatie alsmede de resultaten van het curriculum-evaluatie-onderzoek., 1975-1978; 54; 1 omslag
      - Curriculum-evaluatienota's., 1976-1978; 55; 1 pak
      - Plan van leerdoelen en een inleiding over de algemene vormingsdoelen binnen de leerdoelgerichte programma's., 1977; 56; 1 stuk
      - Rapport van T. Oudkerk Pool, coördinator curriculum-ontwikkeling, over de toepassing van het onderwijs- en vormingsplan in de proefprojecten., 1977; 58; 1 deel
      - Evaluatierapport van J. Scheerens, onderzoeksdeskundige van het curriculumteam, J. Stijlen, statisticus en L. Dorrestein, administratief medewerker formatieve evaluatie, over de eerste ervaringen met het open school curriculum in de praktijk over de periode september-december 1977, met bijlage., 1978; 59; 1 omslag
      - Stukken betreffende het gebruik van het onderwijs- en vormingsplan en het leermateriaal door spontane groepen en spontane individuele deelnemers buiten de officiële proefprojecten., 1978; 60; 1 omslag
      - Verslag van een Amerikaanse studiereis van J. Scheerens, onderzoeksdeskundige van het curriculumteam, waarin opgenomen zijn leerervaringen met betrekking tot een Amerikaanse benadering van de curriculum-evaluatie., 1978; 61; 1 stuk
      - Notulen van een vergadering van het curriculumteam op 4 september 1978 te Zeist., 62; 1 stuk
      - Nota van de teamleid(st)ers van de locaties over de inhoud van het open school onderwijs- en vormingsplan alsmede reacties op genoemde nota., 1979; 63; 1 omslag
      - Stukken betreffende de totstandkoming van een vernieuwd onderwijs- en vormingsplan, een raamplan voor het open school werk., 1979-1980; 64; 1 omslag
      - Stukken betreffende de totstandkoming van het rapport 'Open Beroepsonderwijs voor Volwassenen, een schakelprogramma naar open toelating tot part-time Middelbaar Huishoud- en Nijverheidsonderwijs en Middelbaar Sociaal Pedagogisch Onderwijs'., 1980-1981; 65; 1 omslag
    - Proefprojecten, 2.3.3
      - Algemeen, 2.3.3.1
        - Programma's voor de groepsbijeenkomsten en overige activiteiten van de locatie Midden-Zeeland., 1977-1978; 66; 1 omslag
          Zie ook inv.nr. 86.
        - Stukken betreffende de totstandkoming van een rapportageplan over de proefprojecten open school over de periode 1980-1981., 1977-1980; 67; 1 omslag
        - Stukken betreffende het verlenen van medewerking aan het onderzoek Procesevaluatie van openschoolgroepen in de locaties, uitgevoerd door het Nederlands Centrum voor Onderzoek te Amersfoort., 1978-1981; 68-84; 1 pak en 16 omslagen
          - Algemeen, 1978 - 1981, 68; pak
          - Locatierapporten, 1978 - 1980, 69-81
            - Amsterdam-Noord, 1978 - 1980, 69
            - Emmen, 1979 - 1980, 70
            - Groningen, 1978 - 1980, 71
            - Leiden, 1979 - 1980, 72
            - Noord-Holland-Noord, 1979 - 1980, 73
            - Noordwest-Limburg, 1979 - 1980, 74
            - Midden-Zeeland, 1979 - 1980, 75
            - Tilburg, 1979 - 1980, 76
            - Twente/Oost-Gelderland, 1979 - 1980, 77
            - Utrecht/Houten, 1979 - 1980, 78
            - Venlo, 1980, 79
            - West-Brabant, 1979, 80
            - Zuid-Friesland, 1979 - 1980, 81
          - Eindrapportage, 1979 - 1981, 82-84
            - Concept-samenvattende rapportages, 1979 - 1980, 82
            - Concept-eindrapport, 1980, 83
            - Eindrapport, 1981, 84
        - Rapport houdende een inventarisatie van de knelpunten bij de uitvoering van de open school activiteiten in de locaties alsmede het aangeven van eventuele oplossingen daarvoor, met geleidebrief., 1978; 85; 1 omslag
        - Rapport van J. Roovers, teamleider en A. v.d. Zwaart-de Gast, studieleidster van het team Midden-Zeeland, houdende een beschrijving van de opzet en uitvoering van de locatie Midden-Zeeland over de periode januari 1976-juli 1978., 86; 1 deel
        - Jaarverslagen ontvangen van de locaties over de jaren 1977-1980., 1978-1980; 87; 1 pak
        - Kwartaalverslagen van de groepen uit de locaties opgesteld ten behoeve van het opstellen van kwartaal evaluatierapporten., 1978-1980; 88-99; 12 omslagen
          - Locaties, 1978 - 1980, 88-98
            - Emmen, 1979 - 1980, 88
            - Leiden, 1978 - 1979, 89
            - Midden-Zeeland, 1978 - 1979, 90
            - Noord-Holland-Noord, 1978, 91
            - Noordwest-Limburg, 1978 - 1979, 92
            - Tilburg, 1979 - 1980, 93
            - Twente/Oost-Gelderland, 1979 - 1980, 94
            - Utrecht/Houten, 1979 - 1980, 95
            - West-Brabant, 1979 - 1980, 96
            - Zuid-Friesland, 1978 - 1980, 97
            - Zuidhollandse Eilanden, 1979 - 1980, 98
          - Evaluatierapport, met bijlage, 1978, 99
        - Stukken betreffende de beëindiging en voortzetting van de open school activiteiten in de locaties na de officiële opheffing van de proefprojecten., 1978-1982; 100; 1 pak
        - Conceptplan tot inhoudelijke bijstelling en verdere ontwikkeling van de proefprojecten., 1979; 101; 1 omslag
        - Eindrapporten ontvangen van de locaties., 1980-1981; 102; 1 pak
        - Rapport van H. Hinnekint, didacticus en L. van der Zee over de organisatie van de studie naar het project (gehuwde) vrouwen van de proefprojecten open school., 1981; 103; 1 deel
        - Eindrapport proefprojecten open school., 1982; 104; 1 omslag
      - Deelnemers, 2.3.3.2
        Zie ook inv.nr. 183.
        - Rapport van H. Hinnekint, didacticus, over de profielen van de deelnemers aan de klankbordgroepen open school, met geleidebrief., 1976; 105; 1 omslag
          Zie ook inv.nr. 119.
        - Stukken betreffende het verlenen van medewerking aan het onderzoek naar een aantal psycho-sociale aspecten van de beginsituatie van de cursisten, die deelnemen aan de proefprojecten, uitgevoerd door het Hoogveld Instituut te Nijmegen, in opdracht van de Stichting Proefprojecten Open School., 1976-1981; 106; 1 pak
        - Concept-rapport van H. Hinnekint, didacticus, houdende enkele gedachten over de instapfase van de deelnemers aan de open schoolproef., 1977; 107; 1 stuk
        - Stukken betreffende het werven van deelnemers voor de open schoolproef., 1977-1980; 108; 1 omslag
          Zie ook inv.nr. 182.
        - Stukken betreffende het verrichten van een intern onderzoek naar de voortijdige studiebeëindiging van deelnemers aan de open schoolproef., 1977-1981; 109; 1 omslag